臺灣臺北地方法院刑事判決　　　　　　　　96年度易字第55號
公　訴　人　臺灣臺北地方法院檢察署檢察官
被　　　告　戊○○
　　　　　　　　　　（現另案羈押於臺灣臺北看守所）
上列被告因竊盜案件，經檢察官提起公訴（九十五年度偵字第二
六五七九號），嗣於本院準備程序進行中，被告就被訴事實為有
罪之陳述，經本院合議庭認為適當後，裁定由受命法官獨任進行
簡式審判程序，判決如下：
    主      文
戊○○犯如附表所示之竊盜罪，共五罪，均累犯，各處如附表所
示之刑，應執行有期徒刑貳年貳月。扣案鑰匙壹支沒收。
    事      實
一、戊○○前因竊盜案件，經本院以九十三年度易字第二九四號
    判處有期徒刑一年四月，於民國九十三年七月二十六日確定
    ；又因違反毒品危害防制條例案件，經本院於九十三年十月
    二十八日以九十三年度簡字第一○二二號判處有期徒刑六月
    ，並於同年十一月二十九日確定。上開二罪，經本院以九十
    四年度聲字第七二三號裁定定應執行刑為有期徒刑一年九月
    確定後，戊○○入監服刑，甫於九十四年十二月三日縮刑期
    滿執行完畢。詎戊○○仍不知悔改，意圖為自己不法之所有
    ，分別基於竊盜之犯意，於附表編號(一)、(三)、(四)、(五)所示之
    時間、地點，以各該編號所示方式竊取乙○○、丙○○、詹
    宗太、丁○○所有之物得手；又於附表編號(二)所示之時間、
    地點，與綽號「阿宏」、「阿義」之不詳姓名成年男子，基
    於共同之犯意聯絡，結夥三人，以推派戊○○在教室門外把
    風，「阿宏」、「阿義」進入教室下手行竊之分工方式，竊
    取附表編號(二)所示直潭國小（設於臺北縣新店市○○路九十
    二號）所有之物，得手後逃離現場。嗣於九十五年十月十九
    日晚間七時四十分許，戊○○駕駛前揭竊得之車牌號碼U5─
    1575號自用小客車，行經臺北縣瑞芳鎮○○路○段一二○號
    前，為警攔檢查獲，並扣得戊○○所有供竊取汽車使用之鑰
    匙一支，始循線查悉上情。
二、案經臺北縣政府警察局瑞芳分局報請臺灣基隆地方法院檢察
    署檢察官呈請臺灣高等法院檢察署令轉臺灣臺北地方法院檢
    察署檢察官偵查起訴；嗣於本院準備程序進行中，戊○○就
    被訴事實為有罪之陳述，本院改依簡式審判程序審理。
    理      由
一、訊據被告戊○○對於上開事實坦承不諱（見本院九十六年一
    月二十二日準備程序筆錄及同日簡式審判筆錄），核與被害
    人乙○○、甲○○、羅正亨、告訴人己○○、丁○○等人指
    訴情節相符（見臺灣基隆地方法院檢察署九十五年度偵字第
    四七七五號卷第二十一至三十一頁、本院卷第二十六頁反面
    ），並有贓物認領保管單、臺北縣政府警察局車輛尋獲電腦
    輸入單、車輛車牌失竊作業─查獲車輛認可資料、現場照片
    多紙在卷可稽（見同上偵卷第五十三至六十三頁、第六十六
    至八十四頁），足徵被告前開出於任意性之自白與事實相符
    。本件事證明確，被告犯行堪予認定，應依法論科。
二、按刑法第三百二十一條第一項第二款所謂「其他安全設備」
    ，係指具有隔絕防閑作用，並固定於土地上之建築物或工作
    物之安全設備而言；住宅裝設之窗戶，依一般社會通常觀念
    ，均具有隔絕、防盜及防閑之功能作用，自屬刑法第三百二
    十一條第一項第二款所稱之安全設備。是核被告就附表編號
    (一)、(三)、(四)所為，係犯刑法第三百二十條第一項之普通竊盜
    罪；其就附表編號(二)所為，係犯刑法第三百二十一條第一項
    第四款之結夥三人以上加重竊盜罪；至其就附表編號(五)所為
    ，係犯刑法第三百二十一條第一項第一款、第二款之於夜間
    侵入住宅，踰越安全設備加重竊盜罪。被告與綽號「阿宏」
    、「阿義」之不詳姓名成年男子，結夥三人，以推派被告在
    教室門外把風，「阿宏」、「阿義」進入教室下手行竊之方
    式，而為附表編號(二)所示之竊盜行為，渠等具有犯意聯絡及
    行為分擔，自屬共同正犯無訛。被告所犯上開五罪，其犯意
    個別，行為互殊，應予分論併罰。起訴書雖認被告就附表編
    號(五)之行為，係犯刑法第三百二十條第一項之普通竊盜罪，
    惟經到庭實施公訴之檢察官當庭更正法條為刑法第三百二十
    一條第一項第一款、第二款之加重竊盜罪，並經本院告知被
    告此部分所犯法條俾利其答辯（見本院卷第二十七頁），是
    本院尚無庸變更起訴法條而得予以審理。查被告前因竊盜案
    件，經本院以九十三年度易字第二九四號判處有期徒刑一年
    四月，於九十三年七月二十六日確定；又因違反毒品危害防
    制條例案件，經本院於九十三年十月二十八日以九十三年度
    簡字第一○二二號判處有期徒刑六月，並於同年十一月二十
    九日確定；上開二罪，經本院以九十四年度聲字第七二三號
    裁定定應執行刑為有期徒刑一年九月確定後，被告甫於九十
    四年十二月三日縮刑期滿執行完畢等情，有臺灣高等法院被
    告前案紀錄表在卷可稽，其受其開有期徒刑執行完畢以後，
    五年以內故意再犯附表編號(一)至(五)所示有期徒刑以上之罪，
    就本件所犯各罪而言均屬累犯，應分別依刑法第四十七條第
    一項規定加重其刑。爰審酌被告素行非佳，其年輕力壯，惟
    竟不思以正當方式工作謀生，而任意竊取他人車輛及財物之
    犯罪動機、目的、手段，對於告訴人產生之損害程度，暨犯
    後坦承犯行之態度等一切情狀，就所犯各罪分別量處如附表
    各編號所示之刑，並定其應執行刑。扣案鑰匙一支係被告所
    有供附表編號(一)、(三)竊盜犯行所用之物，業據被告供明在卷
    ，爰依刑法第三十八條第一項第二款宣告沒收。
據上論斷，應依刑事訴訟法第二百七十三條之一第一項前段，第
二百九十九條第一項前段，刑法第二十八條、第三百二十條第一
項、第三百二十一條第一項第一款、第二款、第四款、第四十七
條第一項、第五十一條第五款、第三十八條第一項第二款，刑法
施行法第一條之一，判決如主文。
本案經檢察官林達到庭執行職務。
中　　華　　民　　國　　96　　年　　2 　　月　　5 　　日
　　　　　　　　　刑事第十一庭  法　官　林庚棟
以上正本證明與原本無異。
如不服本判決，應於判決送達後十日內，向本院提出上訴狀。
　　　　　　　　　　　　　　　　書記官　殷玉芬
中　　華　　民　　國　　96　　年　　2 　　月　　8 　　日
附表：
┌─┬────┬────┬─────────────┬───────┬───────┐
│編│犯罪時間│犯罪地點│犯罪手法及所竊得之財物    │所犯罪名及法條│宣告刑之內容  │
│號│        │        │                          │              │              │
├─┼────┼────┼─────────────┼───────┼───────┤
│(一)│95年10月│臺北縣烏│以自備之鑰匙徒手竊取乙○○│刑法第320條第1│處有期徒刑肆月│
│  │15日上午│來鄉瀑布│所有車牌號碼TM-0939號自用 │項之普通竊盜罪│，扣案鑰匙一支│
│  │10時許  │路31號  │小客車。                  │。            │沒收。        │
├─┼────┼────┼─────────────┼───────┼───────┤
│(二)│95年10月│臺北縣新│戊○○、「阿宏」及「阿義」│刑法第321條第1│處有期徒刑捌月│
│  │16日凌晨│店市直潭│結夥三人，以推由戊○○於教│項第4款之結夥 │。            │
│  │0時20 分│路92號直│室外把風，「阿宏」、「阿義│三人以上加重竊│              │
│  │許      │潭國小  │」進入教室下手行竊之方式，│盜罪。        │              │
│  │        │        │竊取該校所有伺服器1台、教 │              │              │
│  │        │        │學電腦主機1台、電腦液晶螢 │              │              │
│  │        │        │幕1台、彩色噴墨印表機1台、│              │              │
│  │        │        │粗細電纜線各3條、攜帶式硬 │              │              │
│  │        │        │碟1個、滑鼠2個、延長線2條 │              │              │
│  │        │        │、網路線2條、電源線2條、網│              │              │
│  │        │        │路卡1片、512MB記憶卡2片、P│              │              │
│  │        │        │CI再生卡1片、轉換器1塊。  │              │              │
├─┼────┼────┼─────────────┼───────┼───────┤
│(三)│95年10月│臺北縣新│以上開自備之鑰匙竊取丙○○│刑法第320條第1│處有期徒刑肆月│
│  │17日晚間│店市安和│所有車牌號碼5B-3307號自用 │項之普通竊盜罪│，扣案鑰匙一支│
│  │6時許   │路3段與 │小客車。                  │。            │沒收。        │
│  │        │興安路口│                          │              │              │
├─┼────┼────┼─────────────┼───────┼───────┤
│(四)│95年10月│臺北縣三│見被害人未將鑰匙取走，而竊│刑法第320條第1│處有期徒刑肆月│
│  │18日晚間│峽鎮介壽│取詹宗太所有、由己○○使用│項之普通竊盜罪│。            │
│  │6時10分 │路1段276│之車牌號碼U5-1575號自用小 │。            │              │
│  │許      │巷內    │客車。                    │              │              │
├─┼────┼────┼─────────────┼───────┼───────┤
│(五)│95年10月│臺北縣新│於夜間踰越二樓陽台未上鎖之│刑法第321條第1│處有期徒刑捌月│
│  │18日晚間│店市平廣│窗戶安全設備，侵入屋內，竊│項第1款、第2款│。            │
│  │11時許之│路1段59 │取丁○○所有之電吉他2把、 │之於夜間侵入住│              │
│  │夜間    │號住宅  │起子工具組1組、國際牌電話 │宅，踰越安全設│              │
│  │        │        │機1組、西陵電話機1支、照明│備加重竊盜罪。│              │
│  │        │        │燈1個、充電器3個、泡茶杯1 │              │              │
│  │        │        │個、電腦辭典1台、桌上型收 │              │              │
│  │        │        │音計算機1台、手提包1個、電│              │              │
│  │        │        │動刮鬍刀2支、襪子2雙、玉質│              │              │
│  │        │        │吊飾1個、石雕藝品1個、女用│              │              │
│  │        │        │化妝品1批。               │              │              │
└─┴────┴────┴─────────────┴───────┴───────┘
附錄本案論罪科刑法條全文
中華民國刑法第三百二十條：
意圖為自己或第三人不法之所有，而竊取他人之動產者，為竊盜
罪，處五年以下有期徒刑、拘役或五百元以下罰金。
意圖為自己或第三人不法之利益，而竊佔他人之不動產者，依前
項之規定處斷。
前二項之未遂犯罰之。
中華民國刑法第三百二十一條：
犯竊盜罪而有左列情形之一者，處六月以上、五年以下有期徒刑
：
一、於夜間侵入住宅或有人居住之建築物、船艦或隱匿其內而犯
    之者。
二、毀越門扇、牆垣或其他安全設備而犯之者。
三、攜帶兇器而犯之者。
四、結夥三人以上而犯之者。
五、乘火災、水災或其他災害之際而犯之者。
六、在車站或埠頭而犯之者。
前項之未遂犯罰之。
